臺灣嘉義地方法院刑事判決　　　　　　　 94年度訴字第500號
公　訴　人　臺灣嘉義地方法院檢察署檢察官
被　　　告　甲○○
指定辯護人　本院公設辯護人　顏玲玲
上列被告因毒品危害防制條例案件，經檢察官提起公訴（94年度
毒偵緝字第99號）及移送併辦（94年度毒偵字第1231號），本院
裁定進行簡式審判程序，依協商程序而為判決如下：
    主  文
甲○○連續施用第一級毒品，處有期徒刑柒月；又連續施用第二
級毒品，處有期徒刑肆月；應執行有期徒刑拾月。
    事  實
一、甲○○前因施用毒品案件，經本院以九十一年度毒聲字第四
    一○號裁定令入戒治處所施以強制戒治，於民國92年6月19
    日停止戒治付保護管束期滿，經臺灣嘉義地方法院檢察署檢
    察官以九十二年度戒毒偵字第一○三號為不起訴處分確定在
    案。詎其仍不知悔改，復基於概括之犯意，自93年1月起至
    94 年8月15日下午4時許回溯三日內某時止，連續在嘉義縣
    六腳鄉灣北村施用第一級毒品海洛因及第二級毒品甲基安非
    他命（起訴書及併辦意旨書均誤載為安非他命）各多次。嗣
    於94年4月23日10時30分許，在嘉義縣六腳鄉灣北村灣內175
    號內，因另犯竊盜案件為警實施搜索而查獲（另案偵辦中）
    ，並扣得案外人陳清彰所有之第一級毒品海洛因二包、密封
    袋七個、第二級毒品安非他命一罐、注射針筒三支、填充器
    五支、剪刀一支、刀片一個、油壓剪四支及PV C風雨線一批
    （陳清彰部分另案偵辦），且於同日14時15分許，及於94年
    8月15日下午4時許，經警採尿送驗查獲。
二、案經嘉義縣警察局移請臺灣嘉義地方法院檢察署檢察官偵查
    起訴及嘉義縣警察局朴子分局報請臺灣嘉義地方法院檢察署
    檢察官偵查後移送本院併案審理。
    理  由
一、本件被告甲○○所涉犯者為毒品危害防制條例第十條第一項
    、第二項法定刑分別為「六月以上五年以下有期徒刑」、「
    三年以下有期徒刑」之施用第一級、第二級毒品罪，非死刑
    、無期徒刑、最輕本刑為三年以上有期徒刑之罪或高等法院
    管轄第一審案件。本院行準備程序中，被告就被訴及移送併
    辦事實為有罪之陳述，經告知被告簡式審判程序之旨，並聽
    取檢察官及被告之意見後，本院爰依刑事訴訟法第二百七十
    三條之一第一項裁定由受命法官獨任進行簡式審判程序。因
    此，本件簡式審判程序之證據調查依刑事訴訟法第二百七十
    三條之二規定不受同法第一百五十九條第一項、第一百六十
    一條之二、第一百六十一條之三、第一百六十三條之一及第
    一百六十四條至第一百七十條規定之限制。此外，本件於本
    院裁定進行簡式審判程序後，檢察官請求就被告願受科刑之
    範圍於審判外進行協議，經本院同意且指定本院公設辯護人
    協助進行協商，當事人雙方就如「被告連續施用第一級毒品
    ，處有期徒刑七月；連續施用第二級毒品，處有期徒刑四月
    」等科刑範圍達成合意且被告認罪，而由檢察官聲請本院改
    依協商程序而為判決，均合先敘明。
二、前開犯罪事實，迭據被告於警訊、偵查及審理時自白不諱，
    且被告之尿液經採集送驗，呈嗎啡、甲基安非他命陽性反應
    結果，有卷附之台灣檢驗科技股份有限公司濫用藥物尿液檢
    驗報告二份可查（見嘉義縣警察局警卷第12頁、嘉義縣警察
    局水上分局警卷第5頁），又被告曾因施用毒品案件，經本
    院以九十一年度毒聲字第四一○號裁定令入戒治處所施以強
    制戒治，於92年6月19日停止戒治付保護管束期滿，經臺灣
    嘉義地方法院檢察署檢察官以九十二年度戒毒偵字第一○三
    號為不起訴處分確定在案。有卷附之臺灣高等法院被告全國
    前案紀錄表一份在卷可按。是被告自白核與事實相符，事證
    明確，其五年內再犯毒品危害防制條例第十條第一項、第二
    項之犯行堪以認定。
三、按海洛因、甲基安非他命係毒品危害防制條例第二條第二項
    第一款、第二款所定之第一級、第二級毒品。被告前因施用
    毒品案件，經法院裁定強制戒治，移付執行完畢後復為檢察
    官為不起訴處分確定後，再犯本件施用第一級、第二級毒品
    之犯行，核其所為，係分別違犯毒品危害防制條例第十條第
    一項之施用第一級毒品罪及第十條第二項之施用第二級毒品
    罪。其施用第一級毒品及施用第二級毒品前、後持有第一級
    毒品、第二級毒品之低度行為，應分別為施用第一級毒品、
    第二級毒品之高度行為所吸收，不另論罪。被告先後多次施
    用第一、二級毒品行為，均時間緊接，犯罪構成要件相同，
    顯皆係基於概括犯意為之，為連續犯，應各依刑法第五十六
    條之規定論以一罪，並加重其刑。公訴意旨雖未論及被告於
    93 年1月起至94年4月23日上午10時30分許以外之多次施用
    第一級毒品海洛因、第二級毒品甲基安非他命犯行，然公訴
    意旨就犯罪事實之一部起訴者，其效力及於全部，上開被告
    未據載明於起訴書之多次施用第一級毒品海洛因、第二級毒
    品甲基安非他命犯行，既與前開經起訴論罪科刑之施用第一
    級毒品海洛因、第二級毒品甲基安非他命犯行有連續犯之裁
    判上一罪關係，已如前述，本院自得加以審理，併此敘明。
    又前開連續施用第一級毒品及連續施用第二級毒品二罪間，
    犯意各別，行為互異，犯罪構成要件亦不同，自應分論併罰
    。爰審酌被告前無犯罪紀錄之素行，有臺灣嘉義地方法院檢
    察署刑案資料查註紀錄表及臺灣高等法院被告全國前案紀錄
    表各一份附卷可按，然前曾施用毒品，經觀察勒戒、強制戒
    治，獲邀寬典予不起訴處分後，猶不思悔改，再度施用毒品
    ，顯乏禁絕毒害之決心，及犯罪之動機、目的、方法，事後
    坦認犯罪，態度良好等一切情狀，不經言詞辯論，即於協商
    合意範圍內判處如主文所示之刑，並定其應執行之刑。
四、另扣案之第一級毒品海洛因二包、密封袋七個、第二級毒品
    安非他命一罐、注射針筒三支、填充器五支、剪刀一支、刀
    片一個、油壓剪四支及PVC風雨線一批，均係案外人陳清彰
    所有之物，並另行偵辦中，雖扣案毒品為違禁物，惟依主從
    相隨原則，及為免偵查困擾，爰不併為沒收銷燬或沒收之諭
    知。
五、依刑事訴訟法第四百五十五條之十，本件除有同法第四百五
    十五條之四第一項第一款「有前條第二項之撤銷合意或撤回
    協商聲請者」、第二款「被告協商之意思非出於自由意志者
    」、第四款「被告所犯之罪非第四百五十五條之二第一項所
    定得以聲請協商判決者」、第六款「被告有其他較重之裁判
    上一罪之犯罪事實者」、第七款「法院認應諭知免刑或免訴
    、不受理者」所定情形之一，或協商判決違反同條第二項「
    除有前項所定情形之一者外，法院應不經言詞辯論，於協商
    合意範圍內為判決。法院為協商判決所科之刑，以宣告緩刑
    、二年以下有期徒刑、拘役或罰金為限之規定者」，不得上
    訴。如有刑事訴訟法第四百五十五條之十所定得提起上訴之
    情事，且不服本判決，應於判決送達之日起十日內，向本院
    提出上訴狀。
據上論斷，應依刑事訴訟法第二百七十三條之一第一項、第二百
九十九條第一項前段、第四百五十五條之二第一項、第四百五十
五條之四第二項、第四百五十五條之八、第四百五十四條，毒品
危害防制條例第十條第一項、第二項，刑法第十一條前段、第五
十六條、第五十一條第五款，判決如主文。
中　　華　　民　　國　　94　　年　　10　　月　　26　　日
                  刑事第一庭  法　官  蔡廷宜
上列正本證明與原本無異。
如有刑事訴訟法第四百五十五條之十所定得提起上訴之情事，且
不服本判決，應於判決送達之日起十日內，向本院提出上訴狀。
中　　華　　民　　國　　94　　年　　10　　月　　26　　日
                              書記官  蕭琪男
附記本判決論罪之法條全文
毒品危害防制條例第十條
施用第一級毒品者，處六月以上五年以下有期徒刑。
施用第二級毒品者，處三年以下有期徒刑。
